【裁判字號】    95,交抗,760
【裁判日期】    950926
【裁判案由】    違反道路交通管理處罰條例
【裁判全文】
臺灣高等法院交通事件裁定             95年度交抗字第760號
抗  告  人  甲○○
即 異議 人
即受處分人
上列抗告人因違反道路交通管理處罰條例案件，不服臺灣板橋地
方法院中華民國95年8月15日裁定（95年度交聲字第1055號），
提起抗告，本院裁定如下：
    主  文
抗告駁回。
    理  由
一、本件抗告人即異議人即受處分人甲○○駕駛其所有之車號二
    三０三─ＤＷ號自用小客車，於民國九十三年十一月十二日
    十八時四十九分許，行經臺北市○○○路與和平西路交岔路
    口時，因「不遵守道路交通標線之指示」之違規，為該路口
    之自動照相機拍攝違規照片二張，經臺北市政府警察局中正
    第二分局逕行舉發，並經原處分機關交通部公路總局臺北區
    監理所（下稱臺北區○○○○○道路交通管理處罰條例第六
    十條第二項第三款規定，裁處罰鍰新臺幣一千八百元。
二、原異議意旨略以：上開違規時間、地點係屬下班時間之交通
    繁忙地段，且現場均有交通警察及交通義警指揮交通，依所
    附採證照片二張仔細檢視，伊所駕駛之車號二三０三─ＤＷ
    號自用小客車前方不遠處，尚有機車騎士及一大堆車輛忤在
    道路中央，未能及時消化，顯見異議人之上開車輛行至違規
    地點時，可能還是綠燈，因前方車輛加速衝出而卡在道路中
    央，異議人係配合道路淨空，迫不得己而暫停，雖有跨越白
    線情事，係屬依道路交通指揮，反應當時道路之實際行車情
    況所可能被接受之應變範圍，且違規情節尚屬輕微，請予以
    免罰云云。
三、按汽車駕駛人，駕駛汽車不遵守道路交通標誌、標線、號誌
    之指示，而本章各條無處罰之規定者，處新臺幣（下同）九
    百元以上一千八百元以下罰鍰，道路交通管理處罰條例第六
    十條第二項第三款定有明文。又汽車駕駛人有道路交通管理
    處罰條例第七條之二第一項第一至五款以外之其他違規行為
    ，經以科學儀器取得證據資料，當場不能或不宜攔截製單舉
    發者，得對汽車所有人逕行舉發處罰；前項逕行舉發，應記
    明車輛牌照號碼、車型等可資辨明之資料，查明汽車所有人
    姓名或名稱、住址後，製單舉發處罰之，同條第一項第六款
    、第二項亦有明定。
四、經查：本件受處分人甲○○所有之車號二三０三─ＤＷ號自
    用小，於九十三年十一月十二日十八時四十九分許，行經臺
    北市○○○路與和平西路交岔路口時，因「不遵守道路交通
    標線之指示」之違規，為該路口之自動照相機拍攝違規照片
    二張，經臺北市政府警察局中正第二分局以北市警交大三字
    第０九三六七四二九九００號舉發違反道路交通管理事件通
    知單逕行舉發，並經原處分機關依道路交通管理處罰條例第
    六十條第二項第三款規定，裁處罰鍰一千八百元等情，有臺
    北區監理所北監自裁字第裁四０─ＡＡ0000000號違
    反道路交通管理事件裁決書乙紙及照片二張在卷足憑。而原
    舉發單位即臺北市政府警察局中正第二分局亦函覆以：「經
    查該路段相機是『微電腦感應線圈型自動採證多功能相機』
    ，每次採證二張，每張相隔一秒，第一張為確認位置，第二
    張為確認違規；相機可採證闖紅燈、紅燈左右轉、紅燈迴轉
    、紅燈越線臨停、超速及行人穿越道臨時停車等；相片上會
    顯示：年、月、日、時間、車道、黃燈秒數、紅燈秒數、當
    時速度及張數流水號，依採證相片顯示，  臺端所有二三0
    三─ＤＷ號車確實於紅燈亮起時超越停止線臨時停車，本分
    局依據採證照片製單舉發並無違誤之處。臺端陳述當時是綠
    燈通過停止線乙節，查該路段相機是『微電腦感應線圈型自
    動採證多功能相機』，經檢視採證照片顯示臺端車輛在感應
    車道內無誤，且於紅燈亮起一．六秒時通過停止線，所持申
    訴理由，不符阻卻免罰要件。」等語，有臺北市政府警察局
    中正第二分局九十三年十二月二十一日北市警中正二分交字
    第０九三六三０二０四００號書函一紙在卷可憑。從而，足
    認受處分人所有之上開車輛行經上開交岔路口時，確有「不
    遵守道路交通標線之指示」之違規行為。受處分人否認前開
    違規行為，所辯委無足採。本件受處分人之違規事證明確，
    原處分機關據以援引前揭規定，裁處異議人罰鍰一千八百元
    ，依照上開說明，並無不合。原審依道路交通案件處理辦法
    第十九條之規定，認異議為無理由，裁定駁回異議，即無不
    當。抗告意旨乃執原異議之相同理由，主張其當時係配合道
    路淨空，迫不得已而暫停，雖有跨越白線情事，係屬依道路
    交通指揮，反應當時道路之實際行車情況所可能被接受之應
    變範圍云云，指摘原裁定不當。然本件抗告人確有違規事證
    ，已詳如前述，本件抗告，並無理由，應予駁回。
五、據上論結，應依道路交通案件處理辦法第26條，刑事訴訟法
    第412條，裁定如主文。
中    華    民    國    95    年    9     月    26    日
                    交通法庭審判長法  官  蔡秀雄
                                  法  官  周煙平
                                  法  官  沈宜生
以上正本證明與原本無異。
不得再抗告。
                                  書記官  陳雅加
中    華    民    國    95    年    9     月    27    日


司法院資訊處製作；財團法人民間司法改革基金會備份。
